# 定期存单现金流问题

提问人：42800497 时间：2021-01-09 17:33:10
企业 12 月底持有 800 万定期存单，到期日为次年 9 月，持有目的在于收取利息，企业目前经营状况良好，请问当年年底列报科目为银行存款还是其他货币资金，另外，此部分现金流是否为现金等价物？

回答人：chenyiwei
参考：《瑞华研究 2010 ～ 2019 汇编》之“问题5-2-1（可随时提前支取的期限在三个月以上的定期存款能否在现金流量表上作为现金及现金等价物）”、“问题5-2-4（关于定期存款能否作为现金以及在期末能否计提利息收入）”。